---
title: "Segumiento General de mi actividad Diaria"
author: "Juan Carlos"
date: "2022-12-29"
output: rmarkdown::github_document
---

```{r setup, include=FALSE}
knitr::opts_chunk$set(echo = TRUE)
```

En este Markdown voy a documetar mi actividad diaria en formato markdown.

## Cargar los datos:

Leemos el script de R que sirve para cargar los datos en general:

```{r cars, echo=FALSE}

source("leerdata.R")

```

## Comenzaremos viendo viendo el % de los días que realizo actividad vs en los que "descanso".

Calcualremos la suma y porcentaje de cada actividad que hago y posteriormente realizaremos un gráfico de barras para cada caso:

```{r warning=FALSE, echo=FALSE}
## Data wide de actividad
tipo_actividad_wide <- seg_general %>%
  select(actividad) %>% 
  group_by(actividad) %>%
  count() %>%
  ungroup() %>%
  mutate(suma = sum(n),
         porcentaje=round((n/suma)*100, 2)) %>%
  select(-suma)

tipo_actividad_wide

tipo_actividad_long <- tipo_actividad_wide %>% 
  pivot_longer(-actividad, names_to = "stat", values_to = "valores") %>% 
  arrange(stat,actividad)

```

* *Gráfico de barras con cada cosa**:

```{r warning=FALSE, echo=FALSE}
## Etiquetas para el número de días de actividad y descanso
label_n_actividad <- round(tipo_actividad_wide[1,2]$n)
label_n_descanso <- round(tipo_actividad_wide[2,2]$n)

## Etiquetas para el porcentaje de días de actividad y descanso
label_p_actividad <- tipo_actividad_wide[1,3]$porcentaje
label_p_descanso <- tipo_actividad_wide[2,3]$porcentaje

tipo_actividad_long %>% 
  mutate(stat = factor(stat,
                       levels = c("n", "porcentaje"),
                       labels = c("n Actividad", "% Actividad")),
         actividad = factor(actividad,
                            levels = c("correr", "descanso"),
                            labels = c("Correr", "Descanso"))) %>% 
  ggplot(aes(actividad, valores, fill=actividad, color=actividad)) +
  geom_bar(stat = "identity", width = .5,
           show.legend = FALSE, color="black") +
  facet_wrap(~stat) +
  labs(
    title = "Días de avtividad vs descanso",
    subtitle = glue("n Actividad - <strong><span style = 'color: red'>Correr: {label_n_actividad}</strong></span> | <strong><span style = 'color: blue'>Descanso {label_n_descanso}</strong></span><br>% Actividad - <strong><span style = 'color: red'>Correr: {label_p_actividad}%</strong></span> | <strong><span style = 'color: blue'>Descanso {label_p_descanso}%</strong></span>"),
    x = NULL,
    y = NULL,
    caption = "Autor: Juan Carlos García Estupiñán"
  ) +
  scale_y_continuous(expand = expansion(0),
                     limits = c(0,100),
                     breaks = seq(0,100,20)) +
  scale_fill_manual(values = c("red", "blue")) +
  theme_bw() +
  theme(
    plot.title = element_text(face = "bold", size = 16,
                              margin = margin(b=10), hjust = .5),
    plot.subtitle = element_markdown(),
    plot.caption = element_text(face = "italic"),
    axis.text = element_text(color = "black", size = 12),
    axis.text.x = element_text(face = "bold"),
    axis.ticks.x = element_blank(),
    strip.background = element_blank(),
    strip.text = element_text(face = "bold", size = 14, 
                              color = "black")
  )

```

## Kilómetros recorridos.

### Manipulación de los datos de recorrido.

Estudio descriptivo de los kilómetros recorridos.

```{r warning=FALSE, echo=FALSE}
## Filtramos los valores que queremos 
dias_correr <- seg_general %>%
  filter(actividad == "correr")

## Histograma de la distribució de los datos

dias_correr %>%
  ggplot(aes(km_recorrido)) +
  geom_histogram(binwidth = .6, color="black", 
                 fill="darkgray") +
  scale_y_continuous(expand = expansion(0)) +
  scale_x_continuous(limits = c(4,13),
                     breaks = seq(4,13,1)) +
  labs(
    title = "Distribución de los datos de los km recorridos",
    x="Km recorridos",
    y="Número de veces del Km"
  ) +
  theme_classic() +
  theme(
    plot.title = element_text(margin = margin(b=8), face = "bold", hjust = .5),
    axis.title = element_text(face = "bold")
  )

## Es la distribución de los datos anteriores normal?
km <- dias_correr$km_recorrido
ks.test(km, "pnorm", mean=mean(km), sd=sd(km))

## Estadísticos descriptivos
# estadisticos_km <- 
estadísticos_descriptivos <- dias_correr %>% 
  summarise(
    `Km Mínimo`=round(min(km_recorrido, na.rm=TRUE),2),
    `Km Q1`=round(quantile(km_recorrido, .25),2),
    `Km Promedio`=round(mean(km_recorrido, na.rm=TRUE),2),
    `Desviación Km`=round(sd(km_recorrido, na.rm=TRUE),2),
    `Km Mediana`=round(median(km_recorrido, na.rm=TRUE),2),
    `Km Q2`=round(quantile(km_recorrido, .75),2),
    `Km Máximo`=round(max(km_recorrido, na.rm=TRUE),2),
    ) %>% 
  mutate(grupo="grupo") %>% 
  pivot_longer(-grupo, names_to = "Estadísticos", values_to = "Valor") %>% 
  select(-grupo)

print(estadísticos_descriptivos)

```

### Evolución de los kilómetros que corro (incluyendo los descansos)

* Para ello vermos el siguiente gráfico lineal:

```{r warning=FALSE, echo=FALSE}

seg_general %>%
  mutate(km_recorrido=ifelse(is.na(km_recorrido), 0, km_recorrido)) %>% 
  ggplot(aes(fecha, km_recorrido, groups=fecha)) +
  geom_point(pch = 21, fill="red") +
  geom_smooth(se = FALSE) +
  labs(
    title = "Tendencia de los km recorridos",
    x = "Fecha",
    y = "Kilómetros"
  ) +
  theme_bw() +
  theme(
    plot.title = element_text(margin = margin(b=8), face = "bold", hjust = .5),
    axis.title = element_text(face = "bold")
  )
```

### Kilómetro recorrido por día de la semana.

```{r warning=FALSE, echo=FALSE}


seg_general %>%
  ggplot(aes(dia_semana, km_recorrido,fill=es_hoy,
               size=es_hoy, group=semana)) +
  # geom_line(size=1, show.legend = FALSE,
  #           color="darkgray") +
  geom_point(show.legend = FALSE, alpha=.5,
             color="black", pch=21) +
  labs(
      title = "Distancia (Km) de recorrido, <span style = 'color: darkgray'>todos los días</span> hasta <span style = 'color: red'>el actual</span>",
      x="Día de la semana",
      y="Distancia (Km)"
  ) +
  scale_y_continuous(expand = expansion(0),
                     limits = c(0,20),
                     breaks = seq(0,20,2)) +
  scale_fill_manual(breaks=c(FALSE,TRUE),
                    values = c("darkgray","red")) +
  scale_size_manual(breaks = c(FALSE,TRUE),
                    values = c(2,4)) +
  theme(
      plot.title = element_markdown(face = "bold", size = 14),
      axis.title = element_text(face = "bold", size = 13),
      axis.text = element_text(color="black", size=11),
      axis.line = element_line(),
      panel.grid = element_blank(),
      panel.background = element_rect(fill="white", color="white"),
      plot.background = element_rect(fill = "wheat", color="wheat")
  )

```



